【裁判字號】    95,交抗,28
【裁判日期】    950328
【裁判案由】    聲明異議
【裁判全文】
臺灣高等法院高雄分院刑事裁定          95年度交抗字第28號
抗告人即
異議人
受處分人    甲○○
上列抗告人因違反道路交通管理處罰條例聲明異議案件，不服臺
灣高雄地方法院中華民國95年2 月24日裁定（94年度交聲字第
686 號），提起抗告，本院裁定如下：
    主  文
抗告駁回。
    理  由
一、本件抗告意旨略以：如附件抗告狀所載。
二、抗告人於原審聲明異議意旨略以：異議人於民國94年10月19
    日7 時30分許，駕駛車牌號碼Q5-8522 號自小客車，行駛國
    道南下17.5-17.7 公里之間時，被誤為行駛路肩，惟伊當時
    係由內湖行駛成功交流道欲前往三重上班，伊甫行駛至國道
    一號南下路段時，因該路段左側車多無法切入，其始加速前
    進再予切入左側加速車道，當時切入點為17 .6-17. 7 公里
    之間，而加速車道終點為18.2-18.3 公里之間，故伊應非行
    駛於路肩，原處分機關援引道路交通管理處罰條例第33條規
    定裁罰，尚有不合，為此爰依法聲明異議云云。
三、按汽車行駛高速公路，不得在路肩上行駛，利用路肩超越前
    車或倒車；又汽車行駛於高速公路或設站管制之道路，而不
    遵管制之規定者，處汽車駕駛人新台幣（下同）3,000 元以
    上6,000 元以下罰鍰，高速公路交通管制規則第9 條第1 項
    第2 款及道路交通管理處罰條例第33條第1 項分別定有明文
    。次按汽車駕駛人駕駛汽車違反道路交通管理處罰條例第33
    條規定者，除應依該條所規定之罰鍰處罰外，並應予記違規
    點數1 點，道路交通管理處罰條例第63條第1 項第1 款亦有
    明文。
四、本件原裁定以：本件異議人於94年10月19日7 時33分許，駕
    駛車號Q5 -8522號自用小客車行至國道一號南下18.2至18.4
    公里處時，因行駛路肩，經內政部警政署國道公路警察局第
    一警察隊執勤員警當場攔停告知違規行為，並以94年10 月
    19日公警局交字第Ｚ00000000號舉發違反道路交通管理事件
    通知單逕予舉發，惟異議人並未於94年11月3 日前自動繳納
    罰鍰，亦未到案聽候裁決，經原處分機關於94年12月12日以
    高市交裁字第32－Ｚ00000000號裁決書罰鍰3,000 元，並記
    違規點數1 點等節，此有前述舉發違反道路交通管理事件通
    知單及裁決書各乙份附卷可稽。至異議人雖以前開情詞提出
    異議，惟查：
  (一)異議人於接獲前述內政部警政署國道公路警察局第一警察隊
    公警局交字第Ｚ00000000號舉發違反道路交通管理事件通知
    單後，未經裁罰前即向高雄市政府交通局交通事件裁決處提
    出陳情，嗣經高雄市政府交通局轉請原舉發單位查明事實逕
    復異議人，經原舉發單位函覆本件係執勤員警在94年10月19
    日7 時33分，在國道一號公路南18.2公里處外側車道巡邏，
    目睹異議人上開車輛違規行駛路肩，並繼續行駛至18.4公里
    ，始遭員警當場攔停稽查，予以摯單舉發，異議人違規行為
    屬實等情，有高雄市政府交通局交通事件裁決處受理民眾交
    通違規陳述單及查詢單暨內政部警政署國道公路警察局第一
    警察隊94年11月28日公警國一交字第0940171980號函各乙份
    在卷可查。
  (二)又執行本件告發勤務之內政部警政署國道公路警察局第一警
    察隊汐止分隊警員黃俊銘，經本院囑託臺灣士林地方法院訊
    問之結果，亦到庭結證：當時伊與小隊長吳宏章2 人係執行
    巡邏勤務，伊等駕駛巡邏車輛在上開路段外線車道上巡邏，
    當時因該路段塞車，巡邏車塞在已過匝道儀控之加速車道外
    側車道上，伊發現異議人車輛在國道一號南下18.2公里處，
    行駛於加速車道右側之路肩上，異議人並從後方超越伊巡邏
    車往前行駛約200 公尺，伊等乃在18.4公里處附近攔下異議
    人，上開路段之加速車道起點為自內湖交流道上來之處，加
    速車道終點為18.5至18.6公里之間，該路段路面上劃設有加
    速車道及路肩，且該路段自匝道上來無須切入加速車道即直
    接接到主線車道，並無切入之問題，異議人係已經在匝道行
    駛路肩才須切入加速車道等語，而證人即舉發人黃俊銘與異
    議人既無怨隙，應無故意為虛偽不實陳述之理。況交通警察
    掣單舉發違反道路交通管理處罰條例所列之違規事實，本質
    上為行政處分，係公務員基於職務上之權力，依法就特定之
    具體事件所為之具公法上效果之單方行政行為，基於公務員
    為公法上行為具有公信力之原則，該行政行為當可被推定為
    真正，其據以依法處分之事實認定亦為正確無誤。是異議人
    確有於前揭舉發時、地違規行駛路肩之行為，堪予認定。
  (三)從而，原處分機關援引道路交通管理處罰條例第33條第1 項
    之規定，裁處異議人罰鍰3,000 元，並記違規點數1 點核無
    違誤，應予維持。異議人徒以前揭情詞置辯，不足採信。本
    件異議為無理由，應予駁回。
五、經核原裁定認事用法均無違誤，抗告人仍執陳詞否認行駛路
    肩，所辯如附件所示事由，應係飾卸之詞，委無足取。又抗
    告人請求測謊，本院認事證已明，核無必要。本件抗告，並
    無理由，應予駁回。
六、據上論結，應依道路交通案件處理辦法第26條、刑事訴訟法
    第412 條，裁定如主文。
中    華    民    國    95    年    3     月    28    日
                  刑事第一庭    審判長法  官  郭雅美
                                      法  官  莊崑山
                                      法  官  范惠瑩
以上正本證明與原本無異。
不得再抗告。
中    華    民    國    95    年    3     月    28    日
                                      書記官  張明賢


司法院資訊處製作；財團法人民間司法改革基金會備份。
